臺灣臺北地方法院民事判決　　　　　　　　96年度智字第26號
原　　　告　美商A&F商標公司
法定代理人　乙○○○(John.
原　　　告　美商JMH商標公司
法定代理人　乙○○○(John.
前列二人共同
訴訟代理人　許惠峰律師
被　　　告　甲○○
上列當事人間侵權行為損害賠償事件，本院於民國九十五年四月
十六日言詞辯論終結，判決如下：
    主  文
被告應給付原告美商A&F商標公司、美商JMH商標公司各新台幣貳
拾萬元，並均自民國九十五年八月十三日起至清償日止，按年息
百分之五計算之利息。
原告其餘之訴駁回。
訴訟費用由被告負擔一百分之一，餘由原告負擔。
本判決第一項得假執行。
原告其餘假執行之聲請駁回。
    事實及理由
一、原告主張被告係位在台北市○○區○○路443巷1弄11號「六
    本木」服飾店之負責人，明知「Abercrombie」及「
    Hollister」之商標圖樣，係原告公司等已向經濟部智慧財
    產局申請註冊登記獲准，取得商標權，並指定使用男女服裝
    、T恤、運動裝等商品，未經商標權人之授權或同意，不得
    於同一或類似之商品，使用相同或近似於上開商標圖樣，或
    將此商品陳列及販賣。被告竟未經原告等同意或授權，自民
    國94年10月間某日起，在上址以每件衣服新台幣 (下同)400
    元至500元不等之價格向不特定人兜售販賣以牟利，案經台
    灣台北地方法院檢察署以95年度偵字第5544號提起公訴。被
    告於本案被查獲之仿冒原告公司商標商品之零售價據其自認
    為400至500元，且被查扣仿品中，侵害原告美商A&F商標公
    司部分有130件，侵害原告美商JMH商標公司部分有33件，共
    計163件，爰依商標法第63條第1項第3款、第64條之規定，
    原告美商A&F商標公司請求被告賠償26,000,000元（即400X
    500 X130=26,000,000元，美商JMH商標公司請求被告賠償
    6,600,000元（即400X500X33=6,600,000元），並得請求被
    告登報。並聲明：(一)被告應賠償原告美商A&F商標公司26,00
    0,000元及賠償原告美商JMH商標公司6,600,000元，均自本
    起訴狀繕本送達翌日起至清償日止，按週年利率5%計算之利
    息。(二)被告應將本件判決書全文登載於中國時報及聯合報第
    三版半版各一天。(三)原告願供擔保，請准宣告假執行。
二、原告主張之事實，為被告所不爭執，且被告因前揭行為經本
    院以連續明知為未得商標權人同意，於同一商品，使用相同
    之註冊商標之商品而販賣，而判處拘役伍拾玖日等情，有本
    院95年度簡字第4170號判決在卷可稽，是原告主張之事實，
    堪認為真實。
三、按「商標權人對於侵害其商標權者，得請求損害賠償。」、
    「商標權人請求損害賠償時，得就下列各款擇一計算其損害
    ：……三、就查獲侵害商標權商品之零售單價500倍至1500
    倍計算之金額。」、「商標權人得請求由侵害商標權者負擔
    費用，將侵害商標權情事之判決書內容全部或一部登載新聞
    紙。」商標法第61條第1項前段、第63條第1項第3款及第64
    條有明文之規定。本件被告侵害原告之商標權已如前述，是
    原告向被告請求損害賠償，洵屬有據。查原告主張被告販賣
    仿冒原告公司商標之物品，一件400元等情，為被告所不爭
    執，是原告得向被告請求之賠償金額，以原告主張之商品零
    售單價500倍計算，原告各得請求之賠償金額為200,000元（
    即400x500=200,000）。原告又請求被告將本件判決書全文
    登載於中國時報及聯合報第三版半版各一天，惟審酌原告主
    張被告販賣之侵權商品，侵害原告美商A&F商標公司部分有
    130件，侵害原告美商JMH商標公司部分有33件，數量非鉅，
    是原告請求被告將本件判決書全文登載於中國時報及聯合報
    「第三版半版」各一天，顯非回復名譽之適當處分，應予駁
    回。
四、從而，原告依據侵權行為之法律關係，請求被告給付原告美
    商A&F商標公司、美商JMH商標公司各200,000元，並均自起
    訴狀繕本送達翌日（即95年8月13日）起至清償日止，按年
    息百分之五計算之利息，即無不合，應予准許。逾此部分之
    請求，則無理由，應予駁回。
五、本判決第一項所命給付之金額或價額未逾50萬元。爰依民事
    訴訟法第389條第1項第5款規定，依職權宣告假執行。至原
    告敗訴部分，其假執行之聲請已失所附麗，應併予駁回。
六、民事訴訟費用負擔之依據：民事訴訟法第79條。
中　　華　　民　　國　　96　　年　　4　　月　　30　　日
                  民事第六庭    法　官　郭美杏
以上正本係照原本作成
如對本判決上訴，須於判決送達後20日內向本院提出上訴狀
中　　華　　民　　國　　96　　年　　5 　　月　　1 　　日
                    　　　　　　書記官　潘惠梅
